【裁判字號】    92,裁,1496
【裁判日期】    921023
【裁判案由】    營利事業所得稅
【裁判全文】
最  高  行  政  法  院  裁  定                  九十二年度裁字第一四九六號
    上  訴  人  博優有限公司
    代  表  人  乙○○
    被 上訴 人  財政部臺北市國稅局
    代  表  人  甲○○
右當事人間因營利事業所得稅事件，上訴人不服中華民國九十一年九月四日臺北高等
行政法院九十年度訴字第六六一九號判決，提起上訴。本院裁定如左：
    主  文
上訴駁回。
上訴審訴訟費用由上訴人負擔。
    理  由
按對於高等行政法院判決上訴，非以其違背法令為理由，不得為之，行政訴訟法第二
百四十二條定有明文。是當事人依行政訴訟法第二百四十三條第一項規定，以高等行
政法院判決有不適用法規或適用法規不當為上訴最高行政法院之理由時，其上訴狀或
理由書應有具體之指摘，並揭示該法規之條項或其內容。若係成文法以外之法則，應
揭示該法則之意旨。倘為司法院解釋、或本院之判例，則應揭示該判解之字號或其內
容。上訴狀或理由書如未依此項方法表明者，即難認為已對高等行政法院判決之違背
法令有具體之指摘，其上訴自難認為合法。本件上訴人對於臺北高等行政法院九十年
度訴字第六六一九號判決提起上訴，雖以：查上訴人已依營利事業所得稅查核準則（
下稱查核準則）第五十七條規定，提示八十二年度商品遊戲卡匣SFC 進銷存明細表暨
開立二、三聯式發票統計表憑核，惟被上訴人未予詳查，亦無說明「無法逐筆核對」
的原因，以及「亦難核實」的理由。且縱如被上訴人所言「無法逐筆核對」，依所得
稅法施行細則第八十一條第一項規定被上訴人應就查得資料或同業利潤標準核定其所
得額，而不應調整售價。次查上訴人為打擊仿冒且為保障經銷商之合法權益，不得不
就遊戲卡匣部分降價求售，惟上訴人於八十二年進口之遊戲卡匣縱已降價求售，仍未
能順利銷售完竣，因而該遊戲卡匣遂於八十九年三月十五日向被上訴人申請報廢四、
七三三、二五○元，可見遊戲卡匣之毛損是因當時市場因素，且僅憑「毛損五％」就
調整售價，亦顯違背查核準則第二十二條第一項第二款規定。又上訴人自行進口銷售
予國內零售業者，既無同業可資參考，則上訴人銷售予國內零售業者（三聯式發票）
即可推論視為「時價」，而查系爭調增營業收入係二聯式發票部分可知，該二聯式發
票之售價高於三聯式發票之售價，足證二聯式發票並無「顯較時價為低」，即無查核
準則第二十二條應予調整售價之適用。末查，查核準則第三十八條之一規定，被上訴
人未考慮衡量當時的市場因素，而以向海關所申報之進口價即為完稅價格，逕行調增
百分之五換算時價，其認事用法，實有違誤。且被上訴人按百分之五調整售價，亦與
財政部七十二年五月二十五日台財稅第三三六三八號函示相左。況上訴人於被上訴人
處簽署書面聲明，係不知其有自白效力而簽署，不得作為本件唯一認定事實之證據等
語，為其論據。經查，本件原審法院係認定按行為時所得稅法第七十一條第一項前段
及查核準則第二十二條規定，查上訴人係從國外進口電視遊樂器，銷售給國內零售業
者為業，其於本年度所出售之SFC 遊戲卡匣，進貨價格高低不一，部分差價幾近一倍
，而其於銷售時並未區分遊戲種類及規格，僅以籠統之品名SFC 開立發票之事實，有
進貨帳、預付貨款總分類帳、開立發票明細表、商品明細表及上訴人八十五年十月二
十八日出具之說明書影本在原處分卷可稽，且為上訴人所不爭執，應堪認為真實。是
被上訴人以無法就其所開立發票逐筆核對各項遊戲卡匣之實際售價及相對應之成本進
行分析，所提銷售各種SFC 卡匣所開立二聯式及三聯式統一發票分類價額統計明細表
，亦難核實；又上訴人係以預付貨款方式自日本進口系爭產品，其向海關所申報之進
口價即為其完稅價格，上訴人帳載SFC 遊戲卡匣係採加權平均計算其成本，依上訴人
申報資料，SFC 卡匣平均銷售單價為每片一、三二○元，銷貨成本為每片一、三九二
元，毛損百分之五，上訴人就此未能提出說明，因認上訴人開立二聯式發票部分之售
價金額偏低予以調整，自無不合。是被上訴人認定其開立二聯式發票部分之售價偏低
，而其所銷售之遊戲卡匣並非大宗物資，未能於報章雜誌查得市場價格，且該產品僅
由上訴人自行進口銷售，並無同業價格可資參考，就其銷售SFC 開立二聯式發票部分
，調增百分之五換算時價，核非無據。原處分及訴願決定均無違誤，上訴人起訴意旨
，為無理由，應予駁回等情，並無適用法規不當之情節，合先明。上訴人指摘事項
，無非指摘原審法院維持被上訴人增列營業收入，並如數調增所得額，發單補徵營利
事業所得稅之事實認定。惟就原審判決以上訴人起訴為無理由，駁回上訴人之起訴，
究有何違背法令，未能為具體說明。從而上訴人指摘原審判決違背法令，核無足採，
揆諸首揭說明，其上訴難謂合法，應予駁回。
據上論結，本件上訴為無理由，爰依行政訴訟法第二百四十九條第一項前段、第一百
零四條、民事訴訟法第九十五條、第七十八條，裁定如主文。
中    華    民    國    九十二      年      十        月    二十三      日
                    最 高 行 政 法 院  第 四 庭
                                審 判 長 法  官      廖  政  雄
                                         法  官      趙  永  康
                                         法  官      林  清  祥
                                         法  官      鍾  耀  光
                                         法  官      姜  仁  脩
右  正  本  證  明  與  原  本  無  異
                                         法院書記官  莊  俊  亨
中    華    民    國    九十二      年      十        月    二十三      日


司法院資訊處製作；財團法人民間司法改革基金會備份。
